【裁判字號】    90,自緝,575
【裁判日期】    901231
【裁判案由】    違反動產擔保交易法
【裁判全文】
台灣台中地方法院刑事裁定                          九十年度自緝字第五七五號
    自  訴  人  乙○○即車王機車行
    代  理  人  劉家億
    被      告  丙○○○
右列被告因違反動產擔保交易法案件，經自訴人提起自訴，本院裁定如左：
    主    文
自訴駁回。
    理    由
一、自訴意旨略以：被告丙○○○於民國（下同）八十七年八月十四日，以動產擔保
    交易附條件買賣之方式，向自訴人車王機車行（即乙○○）購買車牌ＶＴＭ－二
    三六號之機車一輛，為動產擔保交易之債務人，並約定總價金為新台幣（下同）
    四萬四千七百六十元，分十二期給付，每月一期，每期於每月十二日約付三千七
    百三十元，機車之存放地點為台中縣龍井鄉○○村○○路○段九十一巷一號，在
    價金未付訖前，機車之所有權仍屬於自訴人所有，被告僅得依約占有使用，不得
    任意遷移或為其他處分。乃被告於取得機車後，除給付二期款外，其餘九期款均
    拒繳納，並意圖不法之利益，將該部機車遷移不知去向，致自訴人追索無著而受
    有損害，因認被告涉有動產擔保交易法第三十八條之罪嫌云云。
二、按法院或受命法官於甲○○○第一次審判期日前訊問及調查結果，如認為案件有
    刑事訴訟法第二百五十二條至第二百五十四條之情形者，得以裁定駁回其自訴，
    同法第三百二十六條第三項定有明文。又告訴人（自訴人亦同）之告訴，係以使
    被告受刑事訴追為目的，是其陳述是否與事實相符，仍應調查其他證據以資審認
    ；且認定不利於被告之事實，須依積極證據，苟積極證據不足為不利於被告事實
    之認定時，即應為有利於被告之認定，更不必有何有利之證據，最高法院五十二
    年台上字第一三００號、三十年上字第八一六號分別著有判例，可資參照，合先
    說明。
三、本件自訴人認被告丙○○○涉有違反動產擔保交易法第三十八條之罪嫌，無非以
    自訴人之指訴，並有被告所簽附條件買賣契約書、丙○○○國民身分證、車牌號
    碼ＶＴＭ－二三六號之機車行照各一紙在卷，為其依據。訊之被告丙○○○對於
    八十七年八月十四日，以動產擔保交易附條件買賣之方式，向自訴人車王機車行
    （即乙○○）購買車牌號碼ＶＴＭ－二三六號之機車一輛，為動產擔保交易之債
    務人，並約定總價金為四萬四千七百六十元，分十二期給付，每月一期，每期於
    每月十二日約付三千七百三十元，機車之存放地點為台中縣龍井鄉○○村○○路
    ○段九十一巷一號之情，固供承不諱，惟堅決否認有何違反動產擔保交易法之犯
    行，辯稱：因後來發生車禍，再來就沒有繳了，機車現在台中縣龍井鄉北勢國小
    附近的機車行，當時老闆說修理費要五萬多元，沒錢修，我跟老闆說不修了，機
    車就放在機車行到現在等語。經查：
  (一)本件被告所買受之車牌號碼ＶＴＭ－二三六號之機車一輛，確係由被告之女兒陳
    延溶騎乘，於八十七年六月二十八日下午在台中縣沙鹿鎮北勢頭附近，與他人所
    駕駛之廂型車發生車禍，以致撞毀之情，業據證人陳延溶於本院調查時到庭證述
    無訛，並有本院向台中縣童綜合醫院函查有關證人陳延溶於八十七年六月二十八
    日下午二時許，至台中縣童綜合醫院就醫之急診護理評估表在卷可稽。對此告訴
    代理人劉家億於本院調查時亦不予爭執。如是，尚難認被告有何將標的物遷移、
    出賣、出質、移轉、抵押或為其他處分之行為。
  (二)再以，被告於本院調查時，亦與告訴代理人劉家億達成民事上和解，此有和解書
    一紙附卷可稽。是以，尚難以被告事後車輛發生車禍撞毀及未繼續繳納分期款，
    而認定被告主觀上有何不法所有之意圖存在。
四、綜上，被告前開所辯，堪予採信。此外，復查無積極證據足認自訴人所指訴之犯
    罪事實為真實，應認被告犯罪嫌疑尚屬不足，依照首開說明，本件自訴應予駁回
    。
據上論斷，應依刑事訴訟法第三百二十六條第三項、第二百五十二條第十款，裁定如
主文。
中      華      民      國    九十      年     十二     月    三十一    日
                                臺灣臺中地方法院刑事第四庭
                                    法  官  顏  世  傑
右正本證明與原本無異。
如不服本裁定，應於送達後五日內，向本院提出抗告狀。
                                    書記官
中      華      民      國    九十      年     十二     月    三十一    日


司法院資訊處製作；財團法人民間司法改革基金會備份。
